【裁判字號】    98,上訴,1404
【裁判日期】    980812
【裁判案由】    違反毒品危害防制條例
【裁判全文】
臺灣高等法院臺中分院刑事判決        98年度上訴字第1404號
上  訴  人
即  被  告  乙○○
                    （另案於臺灣南投看守所羈押中）
指定辯護人  本院公設辯護人  賴泰鈞
上列上訴人因違反毒品危害防制條例案件，不服臺灣南投地方法
院98年度訴字第72號中華民國98年 5月27日第一審判決（起訴案
號：臺灣南投地方法院檢察署98年度偵字第1243、1324號），提
起上訴，本院判決如下：
    主    文
原判決撤銷。
乙○○犯如附表一、二所示各罪，分別處如附表一、二所示之刑
。應執行有期徒刑拾陸年陸月，扣案之門號0000000000行動電話
壹具（含SIM卡1張）沒收；販賣毒品所得新臺幣壹萬柒仟伍佰元
均沒收，如全部或一部不能沒收時，以其財產抵償之。
    犯罪事實
一、乙○○曾因賭博案件，經臺灣臺中地方法院以97年度中簡字
    第477號判處有期徒刑3月確定，於民國97年4月3日易科罰金
    執行完畢，仍不知悔改，復明知海洛因為毒品危害防制條例
    第2條第2項第 1款管制之第一級毒品，不得非法持有、販賣
    ，竟意圖營利，基於販賣第一級毒品海洛因之犯意，自97年
    11月間起，陸續向某真實姓名、年籍不詳綽號「小月」之成
    年男子販入金額、數量不詳之海洛因，對外即持用其所有門
    號0000000000行動電話與欲購買海洛因之人聯繫交易之時間
    、地點、數量及金額後，多次販賣第一級毒品海洛因予丙○○、丁○○，其各次交易時間、地點、金額均詳如附表一、
    二所示。嗣經警於97年12月17日上午 7時41分許，持臺灣南
    投地方法院法官核發之搜索票，在台中市○○區○○路一段
    95號7樓之19乙○○住處查扣門號0000000000行動電話1具（
    含SIM卡）及與本案無關之第一級毒品海洛因20小包（淨重4
    .84公克）及第二級毒品甲基安非他命2包（淨重分別為0.64
    15公克及0.1425公克)、安非他命吸食器1支（乙○○涉嫌施
    用第一級毒品海洛因、第二級毒品甲基安非他命部分，另經
    檢察官以臺灣南投地方法院檢察署98年度毒偵字第10號聲請
    臺灣南投地方法院裁定送勒戒處所觀察、勒戒）等物，乃循
    線查悉上情，乙○○並於偵查及本院審理中均自白上開犯罪
    事實。
二、案經南投縣政府警察局草屯分局報告臺灣南投地方法院檢察
    署檢察官偵查起訴。
    理    由
一、證據能力方面：
  (一)證人丙○○、丁○○之警詢證言固屬被告以外之人於審判
      外之陳述，然本案當事人於本院調查證據時，就該等證言
      之證據能力並未聲明異議，依刑事訴訟法第159條之5第 2
      項規定，視為有同條第 1項之同意，且本院審酌上開警詢
      筆錄作成時之情況，並無證明力過低或違法取得之情形，
      且屬證明犯罪事實所必要，以之為證據，應屬適當，依刑
      事訴訟法第159條之5第 2項規定，均有證據能力，自得作
      為證據。
  (二)證人丙○○、丁○○於偵查中經具結之證言，按卷內資料
      查無顯不可信之情形，依刑事訴訟法第159條之1第 2項規
      定，亦認有證據能力，當得作為證據。
  (三)按有事實足認被告或犯罪嫌疑人有最輕本刑為 3年以上有
      期徒刑之罪嫌，並危害國家安全或社會秩序情節重大，而
      有相當理由可信其通訊內容與本案有關，且不能或難以其
      他方法蒐集或調查證據者，得發通訊監察書。前項通訊監
      察書，偵查中由檢察官依司法警察機關聲請或依職權以書
      面記載第11條之事項，並敘明理由、檢附相關文件，聲請
      該管法院核發。通訊保障及監察法第5條第1項第1款、第2
      項定有明文。本件被告所持用門號0000000000行動電話之
      監聽錄音，業經臺灣南投地方法院核准在案，有詳載案由
      、監察電話、對象、時間之臺灣南投地方法院97年聲監字
      第127號通訊監察書及通話譯文紀錄附卷可參(見98年度毒
      偵字第10偵查卷第48至50頁、98年度偵字第1243號偵查卷
      第24至35頁），乃係依法所為之監聽；且審酌電話監聽侵
      害被告權益之種類及輕重、對於被告訴訟上防禦不利益之
      程度、犯罪所生之危害或實害等情形，兼顧人權保障及公
      共利益之均衡維護，堪認此部分電話監聽合於比例原則，
      自具有證據能力。又按通訊監察錄音之譯文，僅屬依據監
      聽錄音結果予以翻譯之文字，固具文書證據之外觀，惟實
      際上仍應認監聽所得之錄音帶或光碟，始屬調查犯罪所得
      之證物；刑事訴訟法第165條之1第 2項所稱之證物，如其
      蒐證程式合法，並經合法調查，自具證據能力。因此檢察
      官如提出通訊監察錄音之譯文為其證據方法，實乃以其監
      聽所得之錄音帶或光碟，為調查犯罪所得之證物，法院本
      應依刑事訴訟法第165條之1所列之方法調查，以判斷該錄
      音帶或光碟是否與通訊監察錄音之譯文相符。而監聽錄音
      製作之譯文，雖通常為偵查犯罪機關單方面製作，然若被
      告或訴訟關係人對其真實性並無爭執，經法院於審判期日
      提示譯文供當事人辨認、表示意見並為辯論者，程式自屬
      適法（最高法院95年度台上字第295號、94年度台上字第4
      665號判決要旨參照)。查本案卷內之相關電話監聽，取證
      程序未見違法情事，已如前述；而警方依監聽錄音所製作
      之譯文，經本院提示予公訴人、被告及辯護人後，迄言詞
      辯論終結前均無異議，則依上開說明，本案卷內通訊監察
      譯文自具證據能力。
二、上開犯罪事實，業據上訴人即被告乙○○於偵查中及本院審
    理時均坦白認罪（見98年度偵字第1243號偵查卷第38、44頁
    、本院卷第50、51頁），核與證人丙○○、丁○○於警詢及
    偵查中分別結證確有如附表一、二所示向被告購買海洛因等
    情相符（見97年度毒偵字第10號偵查卷第23至25、43至45、
    67至72、91至94頁），並有與被告、證人丙○○、丁○○所
    述相符之門號0000000000行動電話通訊監察譯文在卷可憑（
    見98年度偵字第1243號偵查卷第24至35頁），顯見被告自白
    其有如附表一、二所示販賣海洛因之行為，確與事實相符。
    又販賣海洛因係違法行為，非可公然為之，亦無公定價格，
    且容易分裝並增減份量，而每次買賣之價量，可能隨時依雙
    方關係深淺、資力、需求量及對行情認知、來源是否充裕、
    查緝是否嚴謹、購買者被查獲時供述購買對象之可能風險之
    評估等情形，而異其標準，非可一概而論，販賣之利得，除
    被告坦承犯行或價量俱臻明確外，委難察得實情，惟販賣之
    人從價差或量差中牟利之方式雖異，其意圖營利之販賣行為
    則同一，加以我國對毒品海洛因之施用或販賣，查緝甚嚴，
    販賣海洛因之刑度極重，苟非意圖販賣營利，一般人焉有可
    能甘冒重刑而販賣海洛因。本案雖因未能查知被告販入毒品
    海洛因之成本，致無法查得其販賣海洛因之確實利潤為何，
    惟依前述之推論，參以被告一經證人丙○○、丁○○之電話
    聯絡，立即至約定地點交易海洛因，苟無相當利潤可圖，豈
    有甘冒重典屢屢將數量、價值非低之毒品海洛因逕依購入價
    格轉售可言？是被告確有意圖營利而販賣海洛因之犯意，殊
    堪認定。綜上所述，被告如附表一、二所示販賣海洛因之犯
    罪事證已臻明確，其犯行洵堪認定，應依法論罪科刑。
三、被告行為後，毒品危害防制條例業於98年 5月20日修正公布
    。查法規之制定與法規之修正，如有特定生效日之必要者，
    依中央法規標準法第14條或第20條第 2項準用第14條之規定
    ，應分別特定其施行日期；法規制定或前次修正基於特殊因
    素所特定之施行日期，並不適用於日後修正或再次修正之條
    文；法律之制定或修正，若未明定施行日期者，中央法規標
    準法雖未規定應自何時生效，然法律既經制定或修正並經總
    統公布，自應依一般原則，自公布日起算至第三日發生效力
    。基於以上說明：(一)92年7月9日修正公布之毒品危害防制條
    例第36條規定：「本條例自公布後六個月施行」，其立法理
    由謂：「(一)依修正草案第2條第3項規定，法務部需會同衛生
    署成立審議委員會每三個月定期檢討調整毒品之分級及品項
    ，而本次新增第四級毒品，有需要在新法施行前先經該審議
    會檢討後再調整公布，爰預留六個月緩衝期，以利處理。(二)
    依本條例新修正之規定，有必要再訂定相關子法及修正相關
    法規，以配合本條例之施行，故亦有需要預留適當緩衝期，
    以利訂頒相關子法及相關法規之配合修正」，故該條規定，
    顯係因應該次修正之需，始預留適當之緩衝期，並非規定嗣
    後任何修正，均需預留六個月之期間。(二)97年 4月30日毒品
    危害防制條例修正第24條時，因未有施行日期之特別規定，
    司法院認該條文應自公布日起算至第三日起生效，並基於司
    法行政之責，立即處理相關行政事宜；本次（指98年 5月20
    日）毒品危害防制條例之修正，司法院亦採相同立場等情，
    有司法院98年 6月29日院台廳刑一字第0980014643號函可憑
    ，則98年5月20日修正公布之毒品危害防制條例第4條、增訂
    之同條例第17條第2項規定，當於同年5月22日生效施行，自
    應依刑法第2條第1項規定，比較應適用之法律。修正毒品危
    害防制條例第4條第1項已將罰金刑數額由1,000萬元提高至2
    ,000萬元；另增訂毒品危害防制條例第17條第 2項明定於偵
    查及審判中自白者，減輕其刑，則綜合比較第4條第1項、第
    17條第 2項結果，修正之法律較有利於被告，有關本案之罪
    刑自應全部適用最有利於被告之修正後規定。
四、海洛因經行政院公告列為毒品危害防制條例第2條第2項第 1
    款所列管之第一級毒品，不得非法持有、販賣。核被告如附
    表一、二各次所為，均係犯毒品危害防制條例第四條第一項
    之販賣第一級毒品罪，其因販賣而持有第一級毒品海洛因之
    低度行為，均應為販賣之高度行為所吸收，皆不另論罪。被
    告前因賭博案件，經臺灣臺中地方法院以97年度中簡字第47
    7號判決判處有期徒刑3月確定，於97年4月3日易科罰金執行
    完畢，有臺灣高等法院被告前案紀錄表附卷可證，其於受有
    期徒刑執行完畢後，5 年以內故意再犯本件有期徒刑以上之
    各罪，為累犯，除法定本刑為死刑、無期徒刑部分依法不得
    加重外，餘均應依刑法第47條第 1項規定加重其刑。被告於
    偵查及審判中均自白上開販賣海洛因之犯罪事實，所犯各罪
    均應依毒品危害防制條例第17條第 2項規定減輕其刑，並先
    加後減。又刑法第59條之酌量減輕其刑，必其犯罪情狀在客
    觀上足以引起一般同情，確可憫恕者，認科以最低度刑仍嫌
    過重，始有其適用。本件被告所犯如附表一、二所示各罪，
    既皆依毒品危害防制條例第17條第 2項規定減輕其刑，當已
    不復存在「科以最低度刑仍嫌過重」之情事，無再依刑法第
    59條酌量減輕其刑之餘地。再者，數行為於同時同地或密切
    接近之時地實施，侵害同一之法益，各行為之獨立性極為薄
    弱，依一般社會健全觀念，在時間差距上，難以強行分開，
    在刑法評價上，以視為數個舉動之接續施行，合為包括之一
    行為予以評價，較為合理，則屬接續犯，而為包括之一罪（
    最高法院86年台上字第3295號判例可資參照）。本件被告分
    別於不同時間、地點販賣海洛因予丙○○、丁○○，每次在
    時間及地點差距上，可以分開，在刑法評價上，各具獨立性
    ，各次行為皆可單獨成立犯罪，顯非於同時同地或密切接近
    之時地實施犯罪之接續犯。另所謂集合犯，係指依一般社會
    通念，特定犯罪行為具有反覆實施之特性，立法者於制定刑
    罰法律之初，亦已認知該種行為類型之反覆性，而有意藉由
    法條中客觀構成要件之行為要素，含括上開具有反覆實施特
    性之數個犯罪行為，仍僅接受一次刑法之評價為已足。而販
    賣毒品罪，不論行為人或為零星偶一為之，或不間斷為之，
    其於行為終了時，即已達營利之目的，自難認立法者於制定
    刑罰法律之初，已認知販賣毒品行為必屬具反覆性之犯罪，
    且有意藉由法條中客觀構成要件之行為要素，含括上開具有
    反覆實施特性之數個犯罪行為。況依94年2月2日總統令修正
    公布，並自95年7月1日施行之刑法，其修正既依據「刑罰公
    平原則」之考量，刪除有關連續犯之規定，並將含有連續犯
    性質之常業犯一併全數刪除（參見刑法修正草案總說明），
    則再以集合犯之概念評價多數販賣毒品之行為，即有不當。
    準此，本件被告如附表一、二所示多次販賣第一級毒品罪之
    行為，當無論以接續犯或集合犯之餘地，此時則應回歸一般
    刑法上行為單、複數之認定，而予論罪科刑，較稱妥適。是
    被告所犯如附表一、二所示販賣第一級毒品各罪間，犯意各
    別，行為互殊，應予分論併罰。
五、原審法院以被告之罪證明確，予以論罪科刑，固非無見，惟
    查：(一)被告行為後，毒品危害防制條例業經修正，且被告於
    本院審理時已自白犯罪，原審未及比較修正前後法律之適用
    及依增訂毒品危害防制條例第17條第 2項規定，減輕其刑，
    尚有未合。(二)毒品危害防制條例第18條第 1項前段：「查獲
    之毒品，不問屬於犯人與否，均沒收銷燬之」之規定，乃刑
    法第38條第1項第1款之特別規定，至該法條所稱「查獲」之
    毒品，係指有罪判決書於事實欄，已經認定為被告有罪事實
    之毒品而言。又沒收為從刑之一種，依主從不可分原則，應
    附隨於主刑同時宣告之，若無主刑，則從刑即無所附麗（最
    高法院92年度台上字第5391號、94年度台上字第5984號判決
    要旨參照）。查扣案之海洛因20包係被告於97年12月16日20
    時許，在台中市○○路與西屯路口，以10,000元向綽號「小
    月」之成年男子購入等情，業據被告陳明在卷（見警卷第24
    頁、97年度毒偵字第10號偵查卷第8頁)，顯與如附表一、二
    所示於97年11月23日至97年12月11日間之販賣海洛因犯行無
    涉，當非本決判已經認定為被告有罪事實之毒品，自不得在
    各該販賣第一級毒品罪項下沒收銷燬，原判決誤為諭知沒收
    銷燬，當有違誤。被告上訴自白犯罪，指摘原判決未及適用
    毒品危害防制條例第17條第 2項規定減輕其刑為不當，既有
    理由，且原審判決亦有上開(二)之違誤，亦屬無可維持，應由
    本院將原判予以撤銷改判。爰審酌被告有多次犯罪前科之品
    性（參卷附臺灣高等法院被告前案紀錄表）、國中畢業之智
    識程度、經濟小康之生活狀況（見被告警詢筆錄受詢問人資
    料），其明知海洛因係戕害人身心之毒品，為貪圖不法利益
    ，竟販賣予他人施用，危害社會治安及國民健康，且販賣毒
    品為政府戮力查緝之罪，海洛因皆足以使施用者導致精神、
    性格異常，造成生命危險之生理成癮性及心理依賴性，惟念
    被告各次販賣海洛因之所得非多，期間非長，數量均微，於
    本院審理時已坦承犯行，頗具悔意，態度良好等一切情狀，
    分別量處如附表一、二所示之刑，以資懲儆，並從輕量定如
    主文第二項所示應執行之刑，兼勵自新。又犯第四條之罪者
    ，其供犯罪所用或因犯罪所得之財物，均沒收之，如全部或
    一部不能沒收時，追徵其價額或以其財產抵償之，毒品危害
    防制條例第19條第 1項定有明文。該條係採義務沒收主義，
    且金錢為代替物，重在兌換價值，而不在原物，自難拘泥於
    沒收原物之理論，認沒收販賣毒品所得之金錢，以當場查獲
    扣押者為限，苟能證明其為販賣毒品所得之金錢，均應予以
    沒收（最高法院92年度台上字第5227號判決要旨參照）。是
    販賣毒品所得之金錢，無論已否扣案，如仍屬存在，即應依
    法沒收。查被告先後出售海洛因，已分別取得如附表一、二
    各編號所示之價金，無法證明業已滅失，復屬被告犯毒品危
    害防制條例第 4條之罪所得之財物，仍各應依毒品危害防制
    條例第19條第 1項規定諭知沒收，如全部或一部不能沒收時
    ，以其財產抵償之。扣案之門號0000000000行動電話係被告
    所有，並供聯繫毒品交易事宜之用，業據被告陳明在卷，核
    與證人丙○○、丁○○之證述相符，並有通訊監察譯文在卷
    可憑；且因行動電話之服務須以 SIM卡為介面，故行動電話
    業者於出租行動電話門號予消費者使用時，即同時附帶提供
    SIM 卡給消費者做為門號使用之介面，故於電信公司接受消
    費者申辦門號並將該門號開通上線時，該公司即將 SIM卡所
    有權移轉予消費者，此有司法院97年5月6日院臺廳刑一字第
    0970009760號函暨所附之各該電信公司函及申請書、服務契
    約書等可參，是以行動電話之 SIM卡應認為係屬客戶所有。
    從而，上開行動電話1具（含SIM卡）為供被告犯毒品危害防
    制條例第 4條之罪所用之物，應依毒品危害防制條例第19條
    第1項規定宣告沒收。至其餘扣案之海洛因20小包（淨重4.8
    4公克）、甲基安非他命2包（淨重分別為0.6415公克及0.14
    25公克)、安非他命吸食器1支等物，雖為被告所有，惟被告
    供稱均係供其施用毒品所用，且該等海洛因亦與本案販賣第
    一級毒品之犯罪事實無關，業如前述，爰均不為沒收之宣告
    ，併此敘明。
六、據上論斷，應依刑事訴訟法第369條第 1項前段、第364條、
    第299條第1項前段，毒品危害防制條例第4條第1項、第17條
    第2項、第19條第1項，刑法第2條但書、第11條、第47條第1
    項、第51條第5款，判決如主文。
本案經檢察官甲○○到庭執行職務。
中    華    民    國    98    年    8     月    12    日
            刑事第六庭    審判長法  官  李  文  雄
                                法  官  林  靜  芬
                                法  官  張  恩  賜
以上正本證明與原本無異。
如不服本判決應於收受本判決後10日內向本院提出上訴書狀，其
未敘述上訴理由者，並得於提起上訴後10日內向本院補提理由書
狀（均須按他造當事人之人數附繕本）「切勿逕送上級法院」。
                                書記官  陳  如  慧
中    華    民    國    98    年    8     月    12    日
附錄論罪科刑法條
毒品危害防制條例第4條第1項：
製造、運輸、販賣第一級毒品者，處死刑或無期徒刑；處無期徒
刑者，得併科新臺幣二千萬元以下罰金。
┌──────────────────────────────────┐
│附表一：販賣海洛因予丙○○部分                                      │
├──┬────┬────┬────┬────┬───────────┤
│編號│聯絡方式│販賣時間│交易地點│交易價格│罪                  刑│
│    │        │        │        │(新臺幣)│                      │
├──┼────┼────┼────┼────┼───────────┤
│ １ │丙○○以│97年11月│台中市青│1,000元 │乙○○販賣第一級毒品，│
│    │00000000│24日上午│海路一段│        │累犯，處有期徒刑拾伍年│
│    │89號行動│6 時15分│之「頂好│        │參月。扣案之門號098695│
│    │電話與林│許      │超市」前│        │6096行動電話1具（含SIM│
│    │聲卿所有│        │        │        │卡）沒收；未扣案之販賣│
│    │00000000│        │        │        │第一級毒品所得壹仟元沒│
│    │96號行動│        │        │        │收，如全部或一部不能沒│
│    │電話聯繫│        │        │        │收時，以其財產抵償之。│
├──┼────┼────┼────┼────┼───────────┤
│ ２ │丙○○以│97年11月│台中市河│1,000元 │乙○○販賣第一級毒品，│
│    │00000000│24日16時│南路二段│        │累犯，處有期徒刑拾伍年│
│    │89號行動│24分許  │323號1樓│        │參月。扣案之門號098695│
│    │電話與林│        │之5     │        │6096行動電話1具（含SIM│
│    │聲卿所有│        │        │        │卡）沒收；未扣案之販賣│
│    │00000000│        │        │        │第一級毒品所得壹仟元沒│
│    │96號行動│        │        │        │收，如全部或一部不能沒│
│    │電話聯繫│        │        │        │收時，以其財產抵償之。│
├──┼────┼────┼────┼────┼───────────┤
│ ３ │丙○○以│97年12月│台中市青│1,000元 │乙○○販賣第一級毒品，│
│    │00000000│11日18時│海路二段│        │累犯，處有期徒刑拾伍年│
│    │89號行動│50分許  │58號前「│        │參月。扣案之門號098695│
│    │電話與林│        │老主顧檳│        │6096行動電話1具（含SIM│
│    │聲卿所有│        │榔攤」附│        │卡）沒收；未扣案之販賣│
│    │00000000│        │近      │        │第一級毒品所得壹仟元沒│
│    │96號行動│        │        │        │收，如全部或一部不能沒│
│    │電話聯繫│        │        │        │收時，以其財產抵償之。│
├──┼────┼────┼────┼────┼───────────┤
│ ４ │丙○○以│97年12月│台中市河│1,000元 │乙○○販賣第一級毒品，│
│    │00000000│11日21時│南路二段│        │累犯，處有期徒刑拾伍年│
│    │89號行動│45分許  │323號1樓│        │參月。扣案之門號098695│
│    │電話與林│        │之5     │        │6096行動電話1具（含SIM│
│    │聲卿所有│        │        │        │卡）沒收；未扣案之販賣│
│    │00000000│        │        │        │第一級毒品所得壹仟元沒│
│    │96號行動│        │        │        │收，如全部或一部不能沒│
│    │電話聯繫│        │        │        │收時，以其財產抵償之。│
└──┴────┴────┴────┴────┴───────────┘
┌──────────────────────────────────┐
│附表二：販賣海洛因予丁○○部分                                      │
├──┬────┬────┬────┬────┬───────────┤
│編號│聯絡方式│販賣時間│交易地點│交易價格│罪                  刑│
│    │        │        │        │(新臺幣)│                      │
├──┼────┼────┼────┼────┼───────────┤
│ １ │丁○○以│97年11月│台中市西│3,000元 │乙○○販賣第一級毒品，│
│    │00000000│23日上午│屯路與洛│        │累犯，處有期徒刑拾伍年│
│    │39號行動│7 時22分│陽街附近│        │伍月。扣案之門號098695│
│    │電話與林│許      │        │        │6096行動電話1具（含SIM│
│    │聲卿所有│        │        │        │卡）沒收；未扣案之販賣│
│    │00000000│        │        │        │第一級毒品所得參仟元沒│
│    │96號行動│        │        │        │收，如全部或一部不能沒│
│    │電話聯繫│        │        │        │收時，以其財產抵償之。│
├──┼────┼────┼────┼────┼───────────┤
│ ２ │丁○○以│97年12月│台中市西│1,500元 │乙○○販賣第一級毒品，│
│    │00000000│2日上午8│屯路與洛│        │累犯，處有期徒刑拾伍年│
│    │39號行動│時 6分許│陽街附近│        │參月。扣案之門號098695│
│    │電話與林│        │        │        │6096行動電話1具（含SIM│
│    │聲卿所有│        │        │        │卡）沒收；未扣案之販賣│
│    │00000000│        │        │        │第一級毒品所得壹仟伍佰│
│    │96號行動│        │        │        │元沒收，如全部或一部不│
│    │電話聯繫│        │        │        │能沒收時，以其財產抵償│
│    │        │        │        │        │之。                  │
├──┼────┼────┼────┼────┼───────────┤
│ ３ │丁○○以│97年12月│台中市青│4,000元 │乙○○販賣第一級毒品，│
│    │00000000│4日上午9│海路二段│        │累犯，處有期徒刑拾伍年│
│    │39號行動│時 5分許│58號前「│        │陸月。扣案之門號098695│
│    │電話與林│        │老主顧檳│        │6096行動電話1具（含SIM│
│    │聲卿所有│        │榔攤」附│        │卡）沒收；未扣案之販賣│
│    │00000000│        │近      │        │第一級毒品所得肆仟元沒│
│    │96號行動│        │        │        │收，如全部或一部不能沒│
│    │電話聯繫│        │        │        │收時，以其財產抵償之。│
├──┼────┼────┼────┼────┼───────────┤
│ ４ │丁○○以│97年12月│台中市河│2,000元 │乙○○販賣第一級毒品，│
│    │00000000│8日17時4│南路二段│        │累犯，處有期徒刑拾伍年│
│    │39號行動│0分許   │323號1樓│        │肆月。扣案之門號098695│
│    │電話與林│        │之5     │        │6096行動電話1具（含SIM│
│    │聲卿所有│        │        │        │卡）沒收；未扣案之販賣│
│    │00000000│        │        │        │第一級毒品所得貳仟元沒│
│    │96號行動│        │        │        │收，如全部或一部不能沒│
│    │電話聯繫│        │        │        │收時，以其財產抵償之。│
├──┼────┼────┼────┼────┼───────────┤
│ ５ │丁○○以│97年12月│台中市櫻│3,000元 │乙○○販賣第一級毒品，│
│    │00000000│9日18時2│花路棒球│        │累犯，處有期徒刑拾伍年│
│    │39號行動│6分許   │場旁之5 │        │伍月。扣案之門號098695│
│    │電話與林│        │        │        │6096行動電話1具（含SIM│
│    │聲卿所有│        │        │        │卡）沒收；未扣案之販賣│
│    │00000000│        │        │        │第一級毒品所得參仟元沒│
│    │96號行動│        │        │        │收，如全部或一部不能沒│
│    │電話聯繫│        │        │        │收時，以其財產抵償之。│
└──┴────┴────┴────┴────┴───────────┘


司法院資訊處製作；財團法人民間司法改革基金會備份。
